臺灣新竹地方法院刑事判決
110年度易字第534號
公  訴  人  臺灣新竹地方檢察署檢察官
被      告  徐元財



上列被告因竊盜案件，經檢察官提起公訴（110偵字第6596號）
，被告於準備程序中就被訴事實為有罪之陳述，經本院裁定改依
簡式審判程序審理，並判決如下：
    主  文
徐元財犯夜間踰越安全設備侵入住宅竊盜罪，累犯，處有期徒刑
肆月，如易科罰金，以新臺幣壹仟元折算壹日。
    事  實
一、徐元財意圖為自己不法之所有，基於竊盜之犯意，於民國97
    年7月11日前之某日夜間之某時許，徒手攀爬並開啟紗窗侵
    入楊姵綺（原名楊玉鳳）位於新竹縣○○鄉○○村○○路00巷00弄
    0號2樓之住處，徒手竊取楊姵綺所有之錢包1只（內含10張
    信用卡），得手後隨即離去。
二、案經徐元財自首後經臺灣新竹地方檢察署檢察官簽分偵查起
    訴。　　
    理  由
一、上揭犯罪事實，業據被告徐元財於偵查、本院準備程序及簡
    式審判程序中坦承認罪（見109年度他字第3927號卷【下稱3
    927號他卷】第49至52頁、第84至85頁，本院110年度易字第
    534號卷【下稱本院卷】第77至81頁、第83至87頁），核與
    證人即被害人楊姵綺、證人范宇鈞、劉峻源於偵查中之證述
    大致相符（見3927號他卷第50至52頁、第68頁、第70頁），
    並有案發現場圖、現場照片14張等件（見3927號他卷第74至
    81頁）附卷可佐，堪認被告前開任意性之自白與事實相符，
    得為本案認定犯罪事實之證據。綜上所述，本案事證明確，
    應依法論科。
二、論罪科刑：
（一）按行為後法律有變更者，適用行為時之法律，但行為後之
      法律有利於行為人者，適用最有利於行為人之法律，刑法
      第2條第1項定有明文。查被告行為後，刑法第321條先於1
      00年1月26日修正公布，同年月28日施行，再於108年5月2
      9日修正公布，並於同年月31日生效施行。100年1月26日
      修正前刑法第321條係規定：「犯竊盜罪而有左列情形之
      一者，處6月以上、5年以下有期徒刑：一、於夜間侵入住
      宅或有人居住之建築物、船艦或隱匿其內而犯之者。二、
      毀越門扇、牆垣或其他安全設備而犯之者。三、攜帶兇器
      而犯之者。四、結夥三人以上而犯之者。五、乘火災、水
      災或其他災害之際而犯之者。六、在車站或埠頭而犯之者
      。前項之未遂犯罰之」；108年5月29日修正前刑法第321
      條則規定：「犯竊盜罪而有下列情形之一者，處6月以上
      、5年以下有期徒刑，得併科新臺幣10萬元以下罰金：一
      、侵入住宅或有人居住之建築物、船艦或隱匿其內而犯之
      者。二、毀越門扇、牆垣或其他安全設備而犯之者。三、
      攜帶兇器而犯之者。四、結夥三人以上而犯之者。五、乘
      火災、水災或其他災害之際而犯之者。六、在車站、埠頭
      、航空站或其他供水、陸、空公眾運輸之舟、車、航空機
      內而犯之者。前項之未遂犯罰之。」修正後之刑法第321
      條第1項於第1款刪除「於夜間」之文字；於第6款增加「
      航空站或其他供水、陸、空公眾運輸之舟、車、航空機內
      」之文字，擴大加重竊盜罪之適用範圍，使部分修正前原
      應適用普通竊盜罪論罪科刑之情形，於修正後改論以加重
      竊盜罪論罪科刑，並增加得併科罰金10萬元之規定；而10
      8年5月29日刑法第321條修正為「犯前條第1項、第2項之
      罪而有下列情形之一者，處6月以上5年以下有期徒刑，得
      併科50萬元以下罰金：一、侵入住宅或有人居住之建築物
      、船艦或隱匿其內而犯之。二、毀越門窗、牆垣或其他安
      全設備而犯之。三、攜帶兇器而犯之。四、結夥三人以上
      而犯之。五、乘火災、水災或其他災害之際而犯之。六、
      在車站、港埠、航空站或其他供水、陸、空公眾運輸之舟
      、車、航空機內而犯之。前項之未遂犯罰之」，本次修正
      後之刑法第321條第1項已將罰金刑上限提高至50萬元。綜
      上可知，刑法第321條先後於100年1月26日、108年5月29
      日修正，經新舊法比較後，二次修正後之規定均非較有利
      於行為人，是依刑法第2條第1項前段規定，本件自應適用
      被告行為時即100年1月26日修正前刑法第321條之規定論
      處，先予敘明。
（二）次按刑法第321條第1項所列各款為竊盜之加重條件，如犯
      竊盜罪兼具數款加重情形時，因竊盜行為祇有一個，仍祇
      成立一罪，不能認為法律競合或犯罪競合，但判決主文應
      將各種加重情形順序揭明，理由並應引用各款，俾相適應
      （最高法院69年台上字第3945號裁判要旨參照）。100年1
      月26日修正前刑法第321條第1項第2款規定將「門扇」、
      「牆垣」、「其他安全設備」並列，所謂「門扇」應專指
      門戶，即分隔住宅或建築物內外之出入口大門而言，另「
      其他安全設備」，則指門扇、牆垣以外，依社會通常觀念
      足認為防盜之一切設備者；又該款所謂「毀」係指「毀損
      」，稱「越」則指「踰越」或「超越」，祇要毀壞、踰越
      或超越門扇、安全設備之行為使該門扇、安全設備喪失防
      閑作用，即該當於前揭規定之要件（最高法院77年度台上
      字第1130號判決要旨參照）。查，被告為本件竊盜犯行，
      係以攀爬紗窗進入被害人之住處行竊，被害人住處門窗均
      為遭到破壞，業據被告、被害人陳述明確（見3927號他卷
      第68頁、本院卷第79頁），是被告之行為應屬踰越安全設
      備至明。是核被告所為，係犯100年1月26日修正前刑法第
      321條第1項第1款、第2款之毀越安全設備夜間侵入住宅竊
      盜罪。
（三）另查被告前因違反麻醉藥品管理條例、詐欺、竊盜等案件
      ，分別經臺灣高等法院以84年度上易字第1164號刑事判決
      判處有期徒刑9月、本院以84年度訴字第370號刑事判決判
      處有期徒刑5年4月、臺灣臺北地方法院以84年度自字第59
      8號刑事判決判處有期徒刑4月及本院以84年度易字第1950
      號刑事判決判處有期徒刑1年確定，上開4罪並經裁定應執
      行有期徒刑7年3月確定，嗣於85年間，復因違反麻醉藥品
      管理條例及違反肅清煙毒條例等案件，經本院於85年8月3
      0日以85年度訴字第354號刑事判決分別判處有期徒刑10月
      、3年2月，應執行有期徒刑3年10月，並經臺灣高等法院
      以86年度上訴字第1381號判決駁回上訴確定，與前所犯之
      罪接續執行，於90年5月31日因縮短刑期假釋出監，95年9
      月6日縮刑期滿未經撤銷假釋等情，有臺灣高等法院被告
      前案紀錄表及刑案資料查註紀錄表各1份為證，其於5年以
      內故意再犯本件有期徒刑以上之罪，為累犯，依司法院釋
      字第775 號解釋意旨，審酌被告前有與本案相同罪質案件
      經執行完畢，卻再犯本案，顯未能記取前案科刑之教訓謹
      慎行事，漠視法紀，其既然對刑罰之反應力薄弱，未因此
      產生警惕作用，仍有應予處罰之惡性，而有加重其刑之必
      要，爰就被告本案犯行，依刑法第47條第1 項規定，加重
      其刑。
（四）被告係主動以自白狀向檢察官自白本案竊盜犯行，有被告
      刑事自白認罪狀在卷可佐（見3927號他卷第1至3頁），足
      見本案被告係於其犯罪行為未有偵查權限之機關發覺前，
      主動像偵查機關坦承上情而自首並接受裁判，合於自首之
      要件，爰依刑法第62條前段之規定，減輕其刑，且依刑法
      第71條第1項規定先加後減。
（五）爰審酌被告前已有竊盜之刑事前科紀錄，素行非佳，仍 
      恣意竊取他人財物，漠視他人財產權益，顯見守法意識薄
      弱。惟念及被告所為犯行之手段尚稱平和、犯後態度尚可
      ，兼衡被告本案犯罪之動機、目的、手段、犯罪所生之危
      害，暨其自述國中畢業之智識程度、從事過廚師，離婚，
      小孩已成年，經濟狀況勉持，無負債等一切情狀，量處如
      主文所示之刑，且諭知易科罰金之折算標準。　　
三、不予沒收之諭知：
    按犯罪所得，屬於犯罪行為人者，沒收之；前二項之沒收，
    於全部或一部不能沒收或不宜執行沒收時，追徵其價額，刑
    法第38條之1第1項前段、第3項分別定有明文。又刑法第38
    條之2第2項規定：宣告前二條之沒收或追徵，有過苛之虞、
    欠缺刑法上之重要性、犯罪所得價值低微，或為維持受宣告
    人生活條件之必要者，得不宣告或酌減之。又被告竊得之錢
    包1只、信用卡10張等物，雖未據扣案，然考量信用卡可重
    新申請補發，且衡諸常情在遭竊上揭證件、信用卡及金融卡
    後亦多會儘速重新申請補發，另竊得之皮包價值高低難以認
    定，是認如宣告沒收或追徵實欠缺刑法上之重要性，且犯罪
    所得價值低微，依刑法第38條之2第2項規定，爰均不予宣告
    沒收，附此敘明。
據上論斷，應依刑事訴訟法第273條之1第1項、第299條第1項前
段，判決如主文。
本案經檢察官陳亭宇偵查起訴，由檢察官葉益發到庭執行公訴。
中　　華　　民　　國　　110 　年　　11　　月　　16　　日
                  刑事第七庭      法　官      王榮賓
以上正本證明與原本無異。
如不服本判決應於收受送達後20日內向本院提出上訴書狀，並應
敘述具體理由；其未敘述上訴理由者，應於上訴期間屆滿後20日
內向本院補提理由書（均須按他造當事人之人數附繕本）「切勿
逕送上級法院」。告訴人或被害人如對於本判決不服者，應具備
理由請求檢察官上訴，其上訴期間之計算係以檢察官收受判決正
本之日期為準。
中　　華　　民　　國　　110 　年　　11　　月　　18　　日
                                  書記官      蘇鈺婷
附錄本判決論罪之法律條文：
修正前中華民國刑法第321 條
犯竊盜罪而有左列情形之一者，處6月以上、5年以下有期徒刑：
一、於夜間侵入住宅或有人居住之建築物、船鑑或隱匿其內而犯
    之者。
二、毀越門扇、牆垣或其他安全設備而犯之者。
三、攜帶兇器而犯之者。
四、結夥三人以上而犯之者。
五、乘火災、水災或其他災害之際而犯之者。
六、在車站或埠頭而犯之者。
前項之未遂犯罰之。